【裁判字號】    97,台抗,715
【裁判日期】    971008
【裁判案由】    誣告聲請再審
【裁判全文】
最高法院刑事裁定              九十七年度台抗字第七一五號
抗  告  人  甲○○原名蔡順發.
上列抗告人因誣告案件，不服台灣高等法院高雄分院中華民國九
十七年八月十三日駁回聲請再審之裁定（九十七年度聲再字第一
二一號），提起抗告，本院裁定如下：
    主  文
抗告駁回。
    理  由
按法院認定無再審理由經以裁定駁回後，不得更以同一原因聲請
再審，刑事訴訟法第四百三十四條第二項定有明文。本件抗告人
甲○○（原名蔡順發）因誣告案件，經原審法院判處罪刑確定（
八十一年度上訴字第二０一九號）。抗告人提出如原裁定附件所
列三十二項文書影本，謂發現足以影響原確定判決之新證據，聲
請再審。原裁定以：(一)抗告人所提文書，其中律師函、和解書、
部分清償證明、黃棟代墊蔡順發清償債務及繳納稅款等明細表、
屏東縣屏東市調解委員會通知、土地建築改良物抵押權設定契約
書、土地建物登記委託書等項，曾經抗告人以之為新證據多次向
原審法院聲請再審，均認非屬刑事訴訟法第四百二十條第一項第
六款之新證據，裁定駁回其再審聲請確定在案（九十三年度聲再
字第一二九號、九十四年度聲再字第十四號、九十四年度聲再字
第七九號、九十四年度聲再字第一二一號、九十五年度聲再字第
七號、九十五年度聲再字第四八號、九十六年度聲再字第十二號
、九十六年度聲再字第五二號），抗告人復以同一事由聲請再審
，有違首開規定。(二)其餘文書內容則係依抗告人之告訴或聲請意
旨所為記載，並非如抗告人所主張之有關證人黃棟、蔡正茂、林
淑貞、沈榮生、吳慶斌等犯偽證、詐欺、背信、偽造債權等罪之
有罪判決書，亦查無有關參與偵審之檢察官、法官因該案件犯職
務上之罪已經證明，或因該案件違法失職已受懲戒處分，足以影
響原確定判決之書證，顯與刑事訴訟法第四百二十條第一項所定
聲請再審之要件不符。(三)至於抗告人所指原確定判決有刑事訴訟
法第三百七十九條第十款應於審判期日調查之證據而未予調查之
違背法令情形，非但僅為其自我說詞，亦非聲請再審事由之屬。
乃以抗告人本件聲請部分為不合法，部分為無理由，駁回之。經
核原裁定並無違誤。抗告人抗告意旨仍執聲請再審狀所述陳詞，
泛詞指摘原裁定不當；其抗告為無理由，應予駁回。
據上論結，應依刑事訴訟法第四百十二條，裁定如主文。
中    華    民    國  九十七  年    十    月    八    日
                      最高法院刑事第十一庭
                          審判長法官  花  滿  堂
                                法官  黃  正  興
                                法官  陳  東  誥
                                法官  林  錦  芳
                                法官  洪  昌  宏
      本件正本證明與原本無異
                                      書  記  官
中    華    民    國  九十七  年    十    月   十三   日
                                                      K


司法院資訊處製作；財團法人民間司法改革基金會備份。
